【裁判字號】    97,簡上,644
【裁判日期】    971223
【裁判案由】    贓物
【裁判全文】
臺灣桃園地方法院刑事判決             97年度簡上字第644號
上  訴  人
即  被  告  甲○○
                      號1樓
上列上訴人即被告因贓物案件，不服本院於民國97年7 月29日所
為之97年度壢簡字第1832號第一審簡易判決（聲請簡易判決處刑
案號：97年度偵字第10985 號），提起上訴，本院管轄第二審合
議庭判決如下：
    主  文
上訴駁回。
甲○○緩刑貳年。
    事  實
一、甲○○預見真實姓名年籍不詳之黃姓成年男子所兜售之車牌
    號碼3819-DZ 號車牌二面，可能為來路不明贓物（係王武瑩
    於民國97年1 月18日報案失竊），竟仍基於故買贓物之犯意
    ，於97年3 月中旬在臺北市萬華地區某處，以新臺幣（下同
    ）一萬元價格收購上開車牌，隨即將該車牌懸掛在陳寶守所
    有供被告使用之車牌號碼6N-9923 號自用小客車車身使用。
    嗣於97年4 月23日晚間11時30分許，在桃園縣龍潭鄉○○路
    ○○段與新生路口處，駕駛前述車輛為警查獲。
二、案經桃園縣政府警察局龍潭分局報請臺灣桃園地方法院檢察
    署檢察官偵查後聲請簡易判決處刑。
    理  由
一、證據能力部分：
    被告以外之人於審判外之陳述，雖不符刑事訴訟法第一百五
    十九條之一至第一百五十九條之四之規定，而經當事人於審
    判程序同意作為證據，法院審酌該言詞陳述或書面陳述作成
    時之情況，認為適當者，亦得為證據；當事人、代理人或辯
    護人於法院調查證據時，知有刑事訴訟法第一百五十九條第
    一項不得為證據之情形，而未於言詞辯論終結前聲明異議者
    ，視為有前項之同意，刑事訴訟法第一百五十九條之五定有
    明文。經查，本件作為認定事實所引用審判外之相關供述證
    據，固屬傳聞證據，惟公訴人及被告甲○○於審判期日均表
    示無意見而不予爭執，亦未聲明異議，本院審酌上開證據資
    料製作時之情況，尚無違法不當及證明力明顯過低之瑕疵，
    亦認為以之作為證據應屬適當，揆諸前開規定，認前揭證據
    資料均有證據能力。至其餘資以認定被告犯罪事實之非供述
    證據，亦查無有何違反法定程序取得之情形，均認具有證據
    能力，合先敘明。
二、上開犯罪事實業據被告甲○○於本院審理時坦承不諱，並經
    證人即其配偶陳寶守於第二次警詢時、證人鍾信賢及王成吉
    於偵查中證述明確，並有車牌代保管單、搜索扣押筆錄、扣
    押物品目錄表、失車紀錄、車籍查詢基本資料詳細畫面、車
    輛及車牌照片、桃園縣政府警察局車輛協尋電腦輸入單等在
    卷可稽，足徵被告之自白與事實相符，是本件事證明確，被
    告犯行堪以認定，應依法論科。
三、核被告甲○○所為，係犯刑法第三百四十九條第二項之故買
    贓物罪。原審以本案事證明確，爰引刑事訴訟法第四百四十
    九條第一項前段，刑法第三百四十九條第二項、第四十一條
    第一項前段，刑法施行法第一條之一第一項、第二項前段，
    並審酌被告犯罪之目的、手段、故買贓物之價值及所生危害
    程度，與被告犯後態度等一切情狀，量處拘役三十三日並諭
    知易科罰金以新臺幣一千元折算一日，核其認事用法，俱無
    違誤，量刑亦屬妥適，被告上訴請求改判，為無理由，應予
    駁回。另被告未曾因故意犯罪受有期徒刑以上刑之宣告，有
    臺灣高等法院被告前案紀錄表在卷足憑，其因一時失慮致罹
    刑章，經此教訓應知所警惕信無再犯之虞，是本院認所宣告
    之刑以暫不執行為適當，併予宣告緩刑二年，用啟自新。
據上論斷，應依刑事訴訟法第四百五十五條之一第一項、第三項
、第三百六十八條，刑法第七十四條第一項第一款，判決如主文
。
本案經檢察官周芝君到庭執行職務。
中    華    民    國    97    年    12    月    23    日
                  刑事第十二庭審判長法  官  魏于傑
                                    法  官  許雅婷
                                    法  官  李文娟
以上正本證明與原本無異。
不得上訴。
                                    書記官  廖宜政
中    華    民    國    97    年    12    月    23    日
附錄本案論罪科刑法條全文：
中華民國刑法第349條
（普通贓物罪）
收受贓物者，處 3 年以下有期徒刑、拘役或 5 百元以下罰金。
搬運、寄藏、故買贓物或為牙保者，處5 年以下有期徒刑、拘役
或科或併科1 千元以下罰金。
因贓物變得之財物，以贓物論。


司法院資訊處製作；財團法人民間司法改革基金會備份。
